【裁判字號】    97,審易,1045
【裁判日期】    970731
【裁判案由】    毒品危害防制條例
【裁判全文】
臺灣高雄地方法院刑事判決            97年度審易字第1045號
公  訴  人  臺灣高雄地方法院檢察署檢察官
被      告  乙○○
上列被告因毒品危害防制條例案件，經檢察官提起公訴（97年度
毒偵字第4007號），本院改依協商程序審理，判決如下：
    主  文
乙○○施用第二級毒品，累犯，處有期徒刑肆月，如易科罰金，
以新臺幣壹仟元折算壹日。
    事實及理由
一、本件犯罪事實及證據，除犯罪事實「再因施用第二級毒品安
    非他命，經臺灣高雄地方法院以95年度簡字第5366號判處有
    期徒刑6 月確定，甫於96年9 月30日縮刑期滿執行完畢」更
    正為「另因毒品危害防制條例案件，經本院以95年度易字第
    87號判決，判處有期徒刑7 月、4 月，並經本院以96年度聲
    減字第2645號裁定予以減刑，並定應執行刑為有期徒刑5 月
    ；又同因毒品危害防制條例案件，經本院以95年度簡字第53
    66號判決，判處有期徒刑6 月確定，上開案件接續執行，於
    96年9 月30日執行完畢」；「於97年2 月23日某時許，在其
    不詳之友人住處，施用第二級毒品安非他命1 次」更正為「
    於97年2 月27日某時，在高雄市四維公園之廁所內，施用第
    二級毒品甲基安非他命1 次」；證據部分補充「被告乙○○
    於本院審理中之自白」外，餘均引用檢察官起訴書之記載，
    如附件。
二、本件被告業已認罪，並與檢察官於審判外達成協商之合意，
    渠等合意內容為：被告願受科刑範圍如主文所載。經核被告
    所為，係犯毒品危害防制條例第10條第2 項之施用第二級毒
    品罪，且上開協商合意內容，並無刑事訴訟法第455 條之4
    第1 項所列不得認罪協商之情形，本件既經檢察官聲請改依
    協商程序而為判決，本院爰不經言詞辯論，於協商合意範圍
    內為協商判決。
三、應適用之法條：刑事訴訟法第455 條之4 第2 項、第455 條
    之8 、第454 條第2 項，毒品危害防制條例第10條第2 項，
    刑法笫11條前段、第47條第1 項、第41條笫1 項前段。
四、本判決除有刑事訴訟法第455 條之4 第1 項第1 款、第2 款
    、第4 款、第6 款、第7 款所定情形之一，或違反同條第2
    項規定者外，不得上訴。
本案經檢察官鄭益雄到庭執行職務。
中    華    民    國    97    年    7     月    31    日
                  刑事第七庭    法  官  陳君杰
以上正本證明與原本無異。
如不服本判決，應於判決送達後10日內，向本院提出上訴狀。
中    華    民    國    97    年    7     月    31    日
                                書記官  李承悌
附錄本判決論罪科刑法條全文：
毒品危害防制條例第10條第2項
施用第二級毒品者，處3年以下有期徒刑。
附件：
臺灣高雄地方法院檢察署檢察官起訴書
                                    97年度毒偵字第4007號
    被      告  乙○○  男  30歲（民國○○年○○月○○日生）
                        住高雄市前金區○○○街125號
                        國民身分證統一編號：Ｚ000000000號
上列被告因違反毒品危害防制條例案件，業經偵查終結，認應提
起公訴，茲敘述犯罪事實、證據並所犯法條如下：
        犯罪事實
一、乙○○曾因施用毒品案件，經觀察、勒戒後，認無繼續施用
    毒品之傾向，於民國94年7月7日執行完畢，並由本署檢察官
    以94年度毒偵緝字第375、376號為不起訴處分確定。再因施
    用第二級毒品安非他命，經臺灣高雄地方法院以95年度簡字
    第5366號判處有期徒刑6月確定，甫於96年9月30日縮刑期滿
    執行完畢。詎其猶不知悔改，竟基於施用第二級毒品之犯意
    ，於97年2月23日某時許，在其不詳之友人住處，施用第二
    級毒品安非他命1次。嗣於97年2月28日21時40分許，在高雄
    縣鳳山市○○路、武昌路口處，因形跡可疑經警盤查，並得
    其同意採尿送驗，結果呈甲基安非他命、安非他命陽性反應
    ，始獲悉上情。
二、案經高雄縣政府警察局移送偵辦。
        證據並所犯法條
一、證據方法及待證事實
┌───┬───────────┬───────────┐
│編號  │證 據 方 法           │待 證 事 實           │
├───┼───────────┼───────────┤
│ 一   │被告於警詢時之自白。  │被告於上開時間施用第二│
│      │                      │級毒品安非他命之事實。│
├───┼───────────┼───────────┤
│ 二   │高雄縣政府警察局保安警│被告之尿液經送驗結果呈│
│      │察隊偵辦毒品案件嫌疑人│安非他命及甲基安非他命│
│      │尿液採證代碼對照表及臺│陽性反應，足認其有施用│
│      │灣檢驗科技股份有限公司│第二級毒品安非他命之事│
│      │濫用藥物尿液檢驗報告各│實。                  │
│      │1紙。                 │                      │
├───┼───────────┼───────────┤
│ 三   │本署刑案資料查註紀錄表│被告前因施用毒品案件，│
│      │、全國施用毒品案件紀錄│經觀察、勒戒執行完畢釋│
│      │表、受觀察勒戒人毒品及│放後5年內，再犯施用毒 │
│      │前科紀錄簡列表、法務部│品之事實。            │
│      │全國檢察官線上查詢刑案│                      │
│      │人犯在監所最新資料報表│                      │
│      │及94年度毒偵緝字第375 │                      │
│      │、376號不起訴處分書各1│                      │
│      │份。                  │                      │
└───┴───────────┴───────────┘
二、核被告乙○○所為，係違反毒品危害防制條例第10條第2項
    之施用第二級毒品罪嫌。又被告前曾犯如事實欄所載之罪，
    ，有本署刑案資料查註紀錄表在卷可稽，於刑執行完畢後5
    年內再犯本件有期徒刑以上之罪，為累犯，請依刑法第47條
    第1項之規定加重其刑。
三、依刑事訴訟法第251條第1 項提起公訴。
    此    致
臺灣高雄地方法院
中    華    民    國    97    年    5     月    26    日
                              檢察官  甲  ○  ○
上正本證明與原本無異
中    華    民    國    97    年    5     月    29    日
                              書記官  黃  維  傑
附錄所犯法條：
毒品危害防制條例第10條第2項
毒品危害防制條例第10條
施用第一級毒品者，處 6 月以上 5 年以下有期徒刑。
施用第二級毒品者，處 3 年以下有期徒刑。


司法院資訊處製作；財團法人民間司法改革基金會備份。
